【裁判字號】    94,訴緝,29
【裁判日期】    950112
【裁判案由】    偽造貨幣等
【裁判全文】
臺灣士林地方法院刑事判決              94年度訴緝字第29號
公  訴  人  臺灣士林地方法院檢察署檢察官
被      告  乙○○
                    （另案於臺灣臺北監獄執行中）
指定辯護人  本院公設辯護人甲○○
上列被告因偽造貨幣等案件，經檢察官聲請以簡易判決處刑（90
年度偵字第3633號），本院認不得以簡易判決處刑（90年度簡字
第1014號），裁定改依通常程序審理，並判決如下：
    主  文
乙○○服用酒類，不能安全駕駛動力交通工具而駕駛，累犯，處
有期徒刑參月，如易科罰金，以參佰元折算壹日。
被訴意圖行使而收集偽造通用紙幣部分，無罪。
    事  實
一、乙○○前因違反懲治走私條例案件，為臺灣基隆地方法院於
    民國84年2 月8 日以83年度訴字第515 號判決判處有期徒刑
    1 年，嗣於84年5 月22日確定，並於85年10月30日縮刑期滿
    執行完畢；復又於87年間，因竊盜案件，經臺灣高等法院於
    87 年4月7 日以87年度上易字第990 號判決判處有期徒刑7
    月確定，並於89年2 月18日縮短刑期執行完畢出監。詎猶不
    知悔改，於90年3 月27日12時許起迄21時餘許止，在臺北縣
    石門鄉○○村○○路12鄰44號「正港自助餐」（即夏威夷、
    圓圓圓OK卡拉店），與友人共飲高粱酒約1 瓶，飲畢後已達
    不能安全駕駛動力交通工具之程度，詎仍駕駛車號ＡＩ—
    9790 號 自用小客車，自臺北縣石門鄉往三芝鄉方向蛇行行
    駛，嗣於同日21時40分許行經臺北縣石門鄉石門國中附近因
    不勝酒力撞上電線桿，為警到場處理，發覺其酒味濃厚、酒
    精過量之情狀，施以呼氣中酒精濃度測試後，因而測得其呼
    氣中酒精濃度高達每公升0.97毫克，始查悉上情。
二、案經臺北縣警察局金山分局報告臺灣士林地方法院檢察署檢
    察官偵查後，聲請以簡易判決處刑，本院認不得以簡易判決
    處刑，裁定改依通常程序審理。
    理  由
壹、有罪部分：
一、訊據被告乙○○業就上揭犯罪事實坦承不諱，復據查獲之臺
    北縣政府警察局金山分局石門分駐所員警丙○○就被告酒後
    駕車肇事之情節結證在卷（90年11月12日審判筆錄第7 頁參
    照），且有呼氣酒精濃度測試單、舉發通知單、刑法第185
    條之3 案件測試觀察紀錄表各1 紙在卷可憑，堪認被告駕駛
    車號ＡＩ—9790號自用小客車行經臺北縣石門鄉石門國中時
    ，其呼氣中酒精濃度高達每公升0.97毫克之事實。且查，呼
    氣酒精濃度每公升0.75毫克以上者，即有思考改變，個性行
    為改變之現象，此有行政院國軍退除役官兵輔導委員會臺北
    榮民總醫院88年8 月5 日北總內字第26868 號函在卷足憑
    （偵卷第46頁至第48頁參照），是被告肇事後測得之呼氣酒
    精濃度達每公升0.97毫克，顯足認定酒精已致使被告不能安
    全駕駛動力交通工具，堪認被告自白與事實相符，可以採信
    。本件事證明確，被告犯行可以認定。
二、核被告乙○○所為，係犯刑法第185 條之3 之公共危險罪。
    被告前有事實欄所載之科刑執行情形，有臺灣高等法院被告
    前案記錄表1 紙在卷足參，其於有期徒刑執行完畢後5 年內
    ，再犯本件有期徒刑以上之罪，構成累犯，應依刑法第47條
    之規定加重其刑。爰審酌被告犯罪之動機、目的、手段，犯
    罪時所受之刺激及其品性、生活狀況、智識程度、酒後逞能
    駕駛車輛，幸未肇生實害，及犯罪後已坦承犯行之態度等一
    切情狀，量處如主文所示之刑，併諭知易科罰金之折算標準
    。
貳、無罪部分：
一、公訴意旨另以：被告乙○○於90年3 月26日之某不詳時點，
    意圖供行使之用，在臺北縣石門鄉富基漁港收集不詳姓名年
    籍之人所交付偽造之通用紙幣舊版仟元紙鈔（面額均新台幣
    【下同】1,000 元）31張，復於臺北縣石門鄉某餐廳內飲酒
    而達不能安駕駛動力交通工具後，仍駕駛車號ＡＩ—9790號
    自小客車，自石門鄉往三芝鄉行駛，於同年月27日21時40分
    許行經臺北縣石門鄉石門國中附近，為警攔檢盤查，因測得
    其呼氣酒精濃度達每公升0.97毫克，始為警將乙○○帶回臺
    北縣警察局金山分局石門分駐所處理，乙○○唯恐偽造通用
    紙幣被查獲，隨即在警局內點火欲焚燒偽幣，為警制止並查
    獲上情，因認被告乙○○涉犯刑法第196 條第1 項後段之罪
    嫌云云。
二、按犯罪事實應依證據認定之，無證據不得認定犯罪事實；又
    不能證明被告犯罪者，應諭知無罪之判決，刑事訴訟法第15
    4 條第2 項、第301 條第1 項分別定有明文。次按刑事訴訟
    法上所謂認定犯罪事實之證據，係指足以認定被告確有犯罪
    行為之積極證據而言，該項證據自須適合於被告犯罪事實之
    認定，始得採為斷罪資料；如未能發現相當證據，或證據不
    足以證明，自不能以推測或擬制之方法，以為裁判之基礎。
    且認定事實所憑之證據，其為訴訟上之證明，須達於通常一
    般之人均不致有所懷疑，而得確信其為事實之程度者，始得
    為有罪之認定。倘其證明尚未達到此一程度而有合理之懷疑
    存在時，尚難為有罪認定之基礎；另苟積極證據不足以為不
    利於被告事實之認定，即應為被告有利之認定，更不必有何
    有利之證據，最高法院69年台上字第1531號、30年上字第81
    6 號、40年台上字第86號、76年台上字第4686號判例意旨可
    資參照。
三、本件公訴人認被告涉有刑法第196 條第1 項後段之收集偽造
    通用紙幣罪嫌，無非以被告於警、偵訊時供述曾於收受時即
    點數鈔票、證人丙○○證稱被告經警以警車移送抵臺北縣政
    府警察局金山分局石門分駐所途中，曾試圖將持有仟元鈔券
    放在警車後座踏板上；之後於石門分駐所內，且以打火機點
    火焚燒或徒手抓撕其所持有之紙鈔等語，以及中央銀行發行
    局90年7 月16日（90）台央發字第030037511 號函表示扣案
    31 張 舊版仟元鈔券均屬偽造、臺灣士林地方法院檢察署勘
    驗筆錄1 紙、扣案偽造之舊版仟元偽鈔31張等為其主要論據
    。訊據被告堅決否認有意圖行使而收集偽造通用紙幣之犯行
    ，辯稱：扣案31張舊版仟元鈔均係伊於90年3 月26日在富基
    漁港販賣漁獲所得，當時係以37,000元之代價，將全部魚貨
    賣給單1 客人，該客人支付伊千元鈔37張，其中有新版也有
    舊版仟元鈔。當時該客人在其面前點數，伊當時也有以一般
    點收鈔票的方式點數數額無誤，伊不知其內有偽鈔，應是真
    鈔放在偽鈔上面，後來是因酒後駕車為警逮捕後，經員警告
    知，伊才知扣案之31張舊版仟元鈔均係偽鈔等語。
四、本院查：
(一)扣案31張舊版仟元鈔券（其中29張以臺灣士林地方法院檢察
    署90年度證字第1766號保管單保管，2 張附於本院90年度訴
    字第371 號卷第31頁）均係偽造紙幣，於90年間且尚通用乙
    節，業據被告坦承不諱，且有中央銀行發行局90年7 月16日
    （90）台央發字第030037551 號函1 紙在卷可稽，就扣案31
    張舊版仟元券鑑定結果略以：「該等偽鈔均以彩色噴墨方式
    仿印，紙質與真鈔不同，水印及安全線以灰色墨在紙張背面
    仿製」（偵卷第71頁參照），本院亦當庭勘驗無訛，其中編
    號EM857577AW號仟元偽鈔嗣且因遇水致其上蔣中正之圖像暈
    開（本院94年12月22日審判筆錄第12頁參照），扣案31張舊
    版仟元鈔均係偽造，堪以認定。惟按刑法第196 條第1 項所
    謂收集，係指收買、受贈、互換等一切行為，在收取以前，
    即有行使之犯罪意思而言，最高法院26年渝上字第867 號判
    例可資參照。刑法上意圖行使而收集偽造通用紙幣罪之成立
    ，以行為人在意圖供行使之用而收集紙幣之前，即知所收取
    之貨幣為偽造之紙幣為必要，如行為人於收受時不知為偽造
    之紙幣，於收受後始知為偽造之紙幣，則其行為欠缺故意，
    縱有收集之行為，亦不予處罰。
(二)扣案31張舊版仟元鈔券固均係偽造紙幣，且於90年間均尚通
    用，然此亦僅得證明至被告持有扣案偽鈔之事實，仍無從逕
    而推論被告於收受扣案偽鈔之際，即知為偽鈔而仍收集之待
    證事實。茲就卷存證據得否證明此一待證事實，審究如次：
  (1)被告就扣案偽鈔之來源，於警詢、偵查暨本院審理時，迭為
    供承係伊於90年3 月26日在臺北縣石門鄉富基漁港販賣伊胞
    弟梁景郎捕獲魚貨所得，前後所供一致。此部分經本院傳訊
    證人梁景郎到庭與被告隔離行交互詰問，核被告所供與證人
    梁景郎所證內容，就當日之「魚貨種類」（被告供承：螃蟹
    、石斑，以及其他雜魚；梁景郎則證稱大部分都是龍蝦、魷
    魚）、「被告向梁景郎拿取魚貨之方法」（被告供承係伊自
    己上船搬魚貨；證人梁景郎則證稱被告係向友人借發財車載
    魚貨）、「漁船到岸前，是否先以行動電話聯繫取魚獲」等
    節，分別為不同之陳述（詳本院90年10月16日審判筆錄第5
    頁、第6 頁、第9 頁、第12頁至第13頁分別參照），所陳不
    相符合。然按證人之證述原本即存有知覺、記憶、表達未臻
    精確等瑕疵之可能性，被告代梁景郎販賣魚貨，既係經常性
    之行為，記憶原本較易淡忘，況其經傳訊於90年10 月16 日
    到庭作證時，業已距案發時點約近7 月之久，就上開各節記
    憶有所未明，亦係常情，尚不得僅以此部分所陳不一，即遽
    認被告所辯全無可採。公訴人又以證人梁景郎不知被告代賣
    魚貨得款36,000元乙情，認被告所辯不可採信，惟證人梁景
    郎亦就被告販售魚貨與其結算方式證述略以：被告有時當天
    、有時2 、3 天，有時1 星期才會結算販售所得，因是親兄
    弟，說賣幾斤就賣幾斤，因船是大哥的，由被告將販售所得
    交予大哥（本院90年10月16日審判筆錄第3 頁至第5頁 參照
    ），則或因關係親近，或因並非直接向被告收取款項之人，
    有以致之，尚不得認被告所辯即無可採。況且，犯罪事實原
    應依積極證據認定之，本不得以被告所辯不可採，即遽論被
    告罪刑，自應再就卷存其他積極證據得否證明上開待證事實
    詳為審究。
  (2)公訴人復以，被告於警詢、偵訊時供承其係「一張張點收」
    扣案鈔票，且扣案鈔票經檢察官勘驗結果，與真鈔顯有差別
    ，因認被告收受時必知扣案舊版仟元鈔票均係偽鈔云云。惟
    查，扣案31張偽鈔經檢察官勘驗結果，固以：「扣案31張偽
    鈔，紙質相當粗糙，極為明顯可看出均以彩色噴墨方式仿印
    ，紙質與真鈔不同，水印及安全線以灰色墨在紙張背面仿製
    ，印刷相當粗劣。」（偵卷第74頁參照）。惟鈔票之真偽是
    否易於辨別，除與客觀上鈔票本身仿製是否逼真有關以外，
    收取辨識之人是否曾受專業訓練，係在何種情形下收取，收
    取當時有無詳為辨識、檢驗之機會，有無其他協助鑑驗鈔票
    真偽之工具，亦攸關至鉅。經查：就客觀上扣案舊版仟元
    偽鈔仿製逼真度以言，其鈔票之編號固有重複部分，惟與一
    般製版印刷仿製鈔票其鈔票號碼均屬固定製版而均相同乙情
    ，迥然有異；再者，扣案舊版仟元偽鈔就「蔣中正人像浮水
    印」、「防偽線」等主要防偽措施，均一應俱全，甚至金額
    「1,00 0元」且部分鈔券有凸版印刷；雖防偽線之偽造方式
    係以灰色墨在紙張背面仿製，與真鈔迥異，惟乍看之下，其
    位置、色澤均無誤差，實難輕易辨識；倘又混雜真鈔，辨識
    益增困難。被告辯稱扣案偽鈔係販賣魚貨交易而取得，共得
    款37,0 00 元即37張千元鈔，先於正港自助餐（即圓圓圓卡
    拉OK、夏威夷卡拉OK店）消費，以3 張千元鈔（均為真鈔）
    支付消費款項3000元後，又於臺北縣政府警察局石門分駐所
    焚燬2 張千元鈔（均為真鈔），嗣再經石門分駐所員警再拾
    獲返還千元真鈔1 張予被告，餘31張千元鈔券則均扣案，核
    與證人即正港自助餐負責人江秀麗（90年5 月16日偵訊筆錄
    ，偵卷第64頁反面）、證人丙○○（90年11月12日審判筆錄
    第5 頁參照）所證大致相符，則被告所辯其販賣魚貨取得之
    千元鈔券，混雜真鈔、假鈔，即非無據。再者，被告既在混
    雜真鈔、偽鈔，數量又非少數，且無詳細檢驗之機會或者時
    間一一檢視，僅經買方於被告前當面點數無誤後，再以一般
    點數方式確認鈔券數額，而未張張詳視（詳被告90年3 月28
    日偵訊筆錄，偵卷第31頁反面參照、被告90年4 月23日偵訊
    筆錄，偵卷第43頁參照），被告所辯誤認所收受者均係真鈔
    ，尚與常情相符。再自主觀辨識能力而言，員警原本負有
    查緝犯罪之職責，就偽鈔之辨識較之常人應當更為敏銳。被
    告為警查獲時，身上原即混有真鈔、偽鈔，業據被告供承在
    卷，復經員警丙○○證述明確。然就發現被告持有扣案偽鈔
    之經過情形，員警丙○○證稱：「（問：只有看本案偽鈔之
    下，如果你一眼看的話，本案的偽鈔可以看得出來是偽鈔嗎
    ？）當時的情形是在34張鈔票中，有32張是偽鈔，而且灑了
    一地，不可能有和真鈔比對的情形，我們看色澤就存疑，拿
    起來一摸質感也有差」（90年11月12日審判筆錄第6 頁參照
    ，附於本院90年度訴字第371 號卷），似相當易於辨識、比
    對被告混雜持有之真鈔、偽鈔。惟證人丙○○嗣亦證稱：「
    當時所內處理時，因被告喝很多，起酒瘋，說他錢多的是，
    把錢灑的派出所滿地，同事幫忙收拾才發現錢不太一樣，所
    內比較瞭解偽鈔的同事用肉眼觀察就懷疑是偽鈔，隔天拿到
    郵局請郵務辨認」（90年11月12日審判筆錄第4 頁參照，本
    院90年度訴字第371 號卷第62頁），再經本院於交互詰問完
    畢再行訊問證人時，證人丙○○復結證稱：「（問：為何將
    真鈔、假鈔一併送往郵局？）當時我們不知道到底當時有幾
    張是真鈔、偽鈔，只是懷疑」（90年11月12日審判筆錄第8
    頁參照，附於本院90年度訴字第371 號卷），顯然具專業且
    有偵防犯罪職務、破案動機之員警，於石門分駐所內張張詳
    為辨識、確認之狀況下，亦非毫無辨識之困難，則於魚貨買
    賣，買方既欲買下全數魚貨，賣方因時間經過，魚貨貶值之
    考慮下，買方與賣方顯存有優、劣地位之差異，屬賣方之被
    告更未有機會得以詳為一一檢視鈔票之真偽，則被告辯稱收
    受扣案仟元鈔券時，僅點數鈔票張數不知扣案鈔票係偽鈔，
    尚與常情相符，所辯並非全然無據。公訴人又以本案偽鈔既
    係舊版，衡情流通均已相當時日，扣案偽鈔卻均甚新，認被
    告應無錯認可能云云，固非無見。惟鈔券之新舊，原與鈔券
    之新、舊版並無必然關聯；雖屬舊版鈔券，惟長期存於金融
    機構，流通於市之時間較短或較晚釋出者，亦未必較新版鈔
    券為舊，自不得以扣案舊版仟元鈔外觀較新，即認必得輕易
    辨識其為偽鈔。
  (3)公訴人另以，被告於為警查獲酒後駕車後，在警車上及臺北
    縣政府警察局金山分局石門分駐所內之異常反應，資為不利
    被告之論據。經查，被告為警查獲酒後駕車犯行後，於臺北
    縣政府警察局金山分局石門分駐所內將持有之仟元鈔券灑落
    一地，甚至焚燒部分仟元鈔券等異常舉動乙節，固據證人丙
    ○○到庭結證明確（90年11月12日審判筆錄第4 頁、第12頁
    分別參照、本院94年12月22日審判筆錄第12頁參照），惟查
    ，被告為警查獲酒後駕車前，即已自行撞擊路旁電線桿肇事
    ，其呼氣中酒精濃度且高達每公升0.97毫克（酒測值列印單
    ，偵卷第15頁、第17頁參照），被告呈顛顛倒倒之狀，當晚
    在臺北縣政府警察局時門分駐所且無法製作筆錄，等第2 天
    酒醒後才製作筆錄，亦均據證人丙○○結證在卷，此固亦可
    以推論被告係因泥醉，始誤取真鈔焚燬，或者於員警未知其
    持有偽鈔之時，即自曝犯行，而為不利被告之認定。惟被告
    既係於90年3 月26日近午販售魚貨取得千元鈔後，約隔1 日
    後之90年3 月27日深夜始為警查獲，亦不能排除被告於收受
    偽鈔後，始知悉持有之仟元鈔券中確有偽鈔，因不諳法律，
    深恐因此獲罪或招惹麻煩，才在為警查獲後，先後為上開異
    常舉動之可能性。罪證既有疑義，依罪疑惟輕之證據法則，
    自應為有利被告之認定。
  (4)況依卷存證據，被告於收受扣案偽鈔後僅至正港自助餐（即
    圓圓圓、夏威夷卡拉OK店）消費，消費款項計達3,500 元，
    被告僅交付真鈔3000元，還欠款500 元，均據正港自助餐負
    責人江秀麗結證在卷（90年5 月16日偵訊筆錄，偵卷第63
    頁參照），核與被告所供大致相符，堪可採信。則被告付款
    當時，身上既已持有扣案偽鈔，卻均仍給付真鈔，即使仍欠
    款500 元，亦未持偽鈔抵付，並無行使扣案偽鈔之犯行，亦
    無從推認被告有何行使扣案偽鈔之意圖，自難論以被告「意
    圖行使而收集扣案之偽造通用紙幣」之罪。公訴人以被告係
    「正港自助餐」之熟客，倘行使扣案偽鈔，犯行必然曝光始
    未行使持有之扣案偽鈔云云，固非無見。然被告持有扣案偽
    鈔卻未行使既係事實，又查無其他證據可以證明被告行使之
    意圖，可以明確認定被告所為該當刑法第196 條第1 項後段
    「意圖供行使之用而收集偽造通用紙幣」之構成要件，自應
    為有利被告之認定。
  (5)另被告固於90年間，因偽造有價證券為臺灣基隆地方法院於
    90年8 月28日以90年度訴字第433 號判決判處有期徒刑3 年
    6 月，其犯罪事實略以：「90年5 月中旬某日，被告乙○○
    依跳蚤雜誌上所刊登之廣告內容與綽號「小陳」之不詳姓名
    成年男子聯絡，2 人相約在臺北市捷運石牌站見面，被告乙
    ○○給付新台幣20,000元之代價予「小陳」，「小陳」則當
    場交付由不詳人士所偽造之新、舊版新臺幣仟元紙鈔共150
    張予乙○○（面額計150,000 元）。被告乙○○明知「小陳
    」所交付之紙鈔均係偽造之新臺幣仟元紙鈔，竟於90年6 月
    30日下午1 時許，以給付數千元並加滿自用小客車汽油為代
    價，商請知情之鄰居段盛華駕車載其前往購物以假鈔找換真
    鈔，段盛華應允之，2 人乃共同基於行使偽造通用貨幣之概
    括犯意聯絡，由段盛華駕駛車號ＩＥ-9082 號自用小客車搭
    載被告乙○○自住處出發，並由臺北縣萬里鄉往臺北縣金山
    鄉方向行駛，連續於：同日下午1 時許，在臺北縣萬里鄉
    核二廠前空地路邊攤，由被告乙○○持偽造之舊版新臺幣仟
    元紙鈔1 張，向攤販商彭仁堂購買售價150 元之帽子1 頂，
    使不知情之彭仁堂誤為真鈔而收受，並找付850 元真鈔予被
    告乙○○。同日下午1 時30分許，在野柳海洋世界附近之
    觀光特產區○○段盛華持被告乙○○所交付之偽造舊版新臺
    幣仟元紙鈔1 張，向富品特產行之攤販商簡秀桂購買售價
    100 元之魷魚絲1 包，使不知情之簡秀桂誤為真鈔而收受，
    並找付900 元真鈔予段盛華。同日下午1 時30分許，在野
    柳海洋世界附近之觀光特產區，由被告乙○○持偽造之舊版
    新臺幣仟元紙鈔1 張，向攤販商吳麗霞購買售價80元之黃金
    鯛1 包，使不知情之吳麗霞誤為真鈔而收受，並找付920 元
    真鈔予被告乙○○。嗣因攤販商彭仁堂識破該紙偽鈔而向附
    近執行路檢之警員報案，同日下午3 時許，段盛華駕車搭載
    被告乙○○行經核二廠門前，經警要求停車受檢，段盛華唯
    恐事跡敗露而拒不停車，被告乙○○則在車上將所剩之偽鈔
    夾藏於雜誌內頁，於逃逸途中將雜誌丟棄車外。警方一路追
    逐，於同日下午3 時20分左右，在臺北縣萬里鄉大鵬村頂社
    67號前逮捕段盛華、被告乙○○，警方並自被告乙○○所丟
    棄之雜誌內頁及前開3 名攤販商處起獲偽造之新版新臺幣仟
    元紙鈔共6 張、偽造之舊版新臺幣仟元紙鈔共142 張（面額
    計148,000 元，另有2 張仟元偽鈔前經乙○○丟棄而未尋獲
    扣案）」。核被告上開案件之犯罪時點本案間隔未及2 月，
    時間相近，惟既在本案以後，已無從據為不利被告認定之依
    據；被告復又辯稱：伊係因魚貨被騙走，客人付給伊假錢，
    人也找不到，才心有不甘，從跳蚤市場發現原來這個錢是可
    以買回來等語（本院94年12月22日審判筆錄第8 頁參照），
    核其所辯亦與常情尚無違背，不能以被告於90年5 月中旬以
    後之上開犯行即遽而推論本案之犯罪事實。
  (6)綜上，本案公訴人以扣案偽鈔、被告為警查獲後之異常舉動
    等直接或間接證據，至多僅得證明被告持有扣案偽鈔，且為
    警查獲前已知悉持有者係偽鈔之事實，不能排除被告在收取
    扣案偽鈔以後，始知悉扣案舊版仟元鈔均係偽造之可能性；
    固被告與證人梁景郎經本院隔離訊問結果，所證略有歧異，
    被告所辯知悉扣案鈔券均屬偽鈔係在員警告知之後，或非屬
    實，惟尚不得以卷存證據結合被告前揭辯詞之瑕疵，即遽論
    被告刑法第196 條第1 項後段之3 年以上有期徒刑之重罪。
(三)綜上，被告前開所辯取得扣案偽鈔之情形，既存有被告事前
    並無行使之犯罪意思之高度可能，自難令一般人就被告於收
    取偽鈔前即存有行使之犯罪意思1 節毫無懷疑。此外，復查
    無任何積極證據，可資證明被告確於收受偽鈔之前，即存有
    行使偽鈔之犯罪意思。據此，被告是否確有意圖供行使之用
    而收集偽鈔之犯行，即尚未達於通常一般人均不致有所懷疑
    之程度，不能確信其為真實。
五、綜上所述，公訴人所指被告意圖供行使之用而收集通用紙幣
    之犯行，無法證明。被告所辯固因與梁景郎所證略有出入，
    仍難遽採為不利被告之認定，爰依法就被告被訴意圖行使而
    收集偽造通用紙幣部分，另為無罪之判決，以免冤抑。扣案
    舊版仟元偽鈔，即應另由檢察官單獨聲請沒收之宣告，附此
    敘明。至被告90年3 月27日晚間於石門分駐所徒手撕毀或以
    打火機點火焚燬仟元真鈔乙節，固可能另涉犯妨害國幣懲治
    條例第5 條之罪「（故意毀損幣券，致不堪行使者，處所損
    毀幣額五倍以下罰金）」，惟此部分既未據起訴，與已起訴
    之犯罪事實之間，社會基本事實迥然有異，自不在本院審理
    範圍，當應由檢察官另為適法之處置，末以敘明。
據上論斷，應依刑事訴訟法第299 條第1 項前段、第301 條第1
項前段，刑法第185 條之3 、第47條、第41條第1 項、罰金罰鍰
提高標準條例第2 條，判決如主文。
本案經檢察官王巧玲到庭執行職務
中    華    民    國    95    年    1     月    12    日
                  刑事第六庭審判長法  官  李育仁
                                  法  官  姜麗香
                                  法  官  許辰舟
以上正本證明與原本無異。
如不服本判決，應於判決送達後10日內，向本院提出上訴狀。
                                  書記官  洪忠改
中    華    民    國    95    年    1     月    12    日


司法院資訊處製作；財團法人民間司法改革基金會備份。
